臺灣臺北地方法院刑事判決　　　　　　　96年度訴字第1586號
　　公　訴　人　臺灣臺北地方法院檢察署檢察官
　　被　　　告　甲○○
　　　　　　　　　　　　14號.
上開被告因違反毒品危害防制條例案件，經檢察官提起公訴（九
十六年度毒偵字第二六二三號），因被告於本院準備程序中就被
訴事實為有罪之陳述，經本院合議庭裁定改進行簡式審判程序，
本院判決如下：
    主  文
甲○○施用第一級毒品，累犯，處有期徒刑捌月，扣案含第一級
毒品海洛因成分之粉末物壹包（驗餘淨重零點零零肆公克）沒
收銷燬；又施用第二級毒品，累犯，處有期徒刑伍月；應執行有
期徒刑壹年，扣案含第一級毒品海洛因成分之粉末物壹包（驗餘
淨重零點零零肆公克）沒收銷燬。
    事  實
一、甲○○前於民國八十八年間因施用毒品案件，經臺灣基隆地
    方法院以八十八年度毒聲字第二三六四號裁定送觀察、勒戒
    ，因無繼續施用毒品之傾向，而經該院檢察署檢察官於八十
    八年十一月三十日以八十八年度毒偵字第一○○八號不起訴
    處分確定，而於八十八年十二月一日因執行完畢而出監，另
    於八十九年間，因施用毒品案件，經臺灣基隆地方法院以八
    十九年度毒聲字第五四九號裁定送觀察、勒戒，因無繼續施
    用毒品之傾向，而經該院檢察署檢察官於八十九年四月十一
    日以八十九年度毒偵字第六八九號不起訴處分確定，並於八
    十九年四月二十日執行完畢出監；又於八十九年間因施用毒
    品案件，經臺灣基隆地方法院以八十九年度毒聲字第一八五
    八號裁定令入戒治處所施以強制戒治，迄於九十年十一月二
    十七日因停止戒治交付保護管束期滿未經撤銷而執行完畢，
    刑案部分，經臺灣基隆地方法院以八十九年度訴字第七○一
    號判處有期徒刑八月確定，迄於九十五年二月二十四日因縮
    短刑期而執行完畢；復因於九十四年六月二十八日、二十九
    日間之施用第二級毒品案件，經臺灣宜蘭地方法院以九十五
    年度易字第五○號判處有期徒刑四月確定，迄於九十六年三
    月八日執行完畢而出監，竟仍不知悔改，復分別基於施用第
    一級毒品、第二級毒品之犯意，於九十六年八月十三日晚上
    九時三十分許為警查獲採尿往前回溯二十六小時內、九十六
    小時內某時（起訴書誤繕為九十六年八月十四日凌晨零時四
    十五分回溯二十六小時、九十六小時內某時），分別施用第
    一級毒品海洛因、第二級毒品安非他命各一次，嗣於九十六
    年八月十三日晚上九時三十分許，在臺北市○○○路○道客
    運總站為警查獲，並扣得含第一級毒品海洛因成分之粉末物
    一包（驗餘淨重零點零零四三公克），始查悉上情。
二、案經臺北市政府警察局中正第一分局報請臺灣臺北地方法院
    檢察署檢察官偵查起訴。
    理  由
一、上開犯罪事實，業據被告甲○○於本院審理中坦白承認，被
    告為警查獲時所採得之尿液經送臺灣尖端先進生技醫藥股份
    有限公司鑑定，呈安非他命類、鴉片類陽性反應，有該公司
    出具之濫用藥物檢驗報告及臺北市政府警察局偵辦毒品案件
    尿液檢體委驗單在卷可稽。另扣案之粉末物一包，經送交通
    部民用航空局航空醫務中心鑑定，含第一級毒品海洛因成分
    ，驗餘淨重零點零零四三公克，有該中心出具之毒品鑑定書
    在卷可參，被告自白與事實相符。又被告前於八十八年間因
    施用毒品案件，經臺灣基隆地方法院以八十八年度毒聲字第
    二三六四號裁定送觀察、勒戒，因無繼續施用毒品之傾向，
    而經該院檢察署檢察官於八十八年十一月三十日以八十八年
    度毒偵字第一○○八號不起訴處分確定，而於八十八年十二
    月一日因執行完畢而出監；另於八十九年間，因施用毒品案
    件，經臺灣基隆地方法院以八十九年度毒聲字第五四九號裁
    定送觀察、勒戒，因無繼續施用毒品之傾向，而經該院檢察
    署檢察官於八十九年四月十一日以八十九年度毒偵字第六八
    九號不起訴處分確定，並於八十九年四月二十日執行完畢出
    監；又於八十九年間因施用毒品案件，經臺灣基隆地方法院
    以八十九年度毒聲字第一八五八號裁定令入戒治處所施以強
    制戒治，迄於九十年十一月二十七日因停止戒治交付保護管
    束期滿未經撤銷而執行完畢；復因於九十四年六月二十八日
    、二十九日間之施用第二級毒品案件，經臺灣宜蘭地方法院
    以九十五年度易字第五○號判處有期徒刑四月確定等情，有
    臺灣高等法院被告前案紀錄表附卷可稽，被告於強制戒治執
    行完畢後五年內再犯本案施用第一級、第二級毒品之犯行均
    堪以認定。
二、查海洛因、安非他命，分別係毒品危害防制條例第二條第二
    項第一款、第二款所規定之第一級毒品及第二級毒品，故核
    被告所為，係犯毒品危害防制條例第十條第一項、第二項之
    施用第一級毒品、第二級毒品罪。又被告持有海洛因及安非
    他命以施用，持有之低度行為，應為施用之高度行為所吸收
    ，不另論罪。至於被告上開施用第一級毒品海洛因、第二級
    毒品安非他命之犯行，犯意各別，行為不同，應分論併罰。
    另被告前所受有期徒刑之宣告及執行完畢之情如犯罪事實欄
    所載，有臺灣高等法院被告前案紀錄表一份在卷可參，被告
    於有期徒刑執行完畢後五年內故意再犯本案有期徒刑以上之
    罪，為累犯，應依刑法第四十七條第一項之規定加重其刑。
    爰審酌被告於本院審理中坦承犯行，犯後態度良好，因施用
    毒品受觀察、勒戒、強制戒治後，仍不知戒絕毒癮，再次施
    用危害自己身體健康之毒品而為警查獲，施用毒品之期間、
    數量、次數等情狀，量處如主文所示之刑，並定其應執行之
    刑，以資懲戒。
三、扣案含第一級毒品海洛因成分之粉末物一包（驗餘淨重零點
    零零四三公克），為查獲之毒品，應依毒品危害防制條例第
    十八條第一項前段之規定併與宣告沒收銷燬。
據上論斷，應依刑事訴訟法第二百七十三條之一、第二百九十九
條第一項前段，毒品危害防制條例第十條第一項、第二項、第十
八條第一項前段，刑法第十一條前段、第四十七條第一項、第五
十一條第五款、第十款，判決如主文。
本案經檢察官王鑫健到庭執行職務
中　　華　　民　　國　　96　　年　　11　　月　　23　　日
                        臺灣臺北地方法院刑事第八庭
                            法  官  唐于智
上正本證明與原本無異。
如不服本判決，應於判決送達後10日內，向本院提出上訴狀。
                            書記官  李玟郁
中　　華　　民　　國　　96　　年　　11　　月　　27　　日
附錄本案論罪法條
毒品危害防制條例第10條第1 項、第2 項
施用第一級毒品者，處6 月以上5 年以下有期徒刑。
施用第二級毒品者，處3 年以下有期徒刑。
